【裁判字號】    95,訴,18
【裁判日期】    950112
【裁判案由】    毒品危害防制條例
【裁判全文】
臺灣彰化地方法院刑事判決                95年度訴字第18號
公  訴  人  臺灣彰化地方法院檢察署檢察官
被      告  甲○○
                    （另案在臺灣彰化看守所羈押中）
上列被告因違反毒品危害防制條例案件，經檢察官提起公訴（94
年度毒偵字第5338號、第5806號）及移送併案審理（94年度毒偵
字第6180號），本院合議庭裁定由受命法官獨任進行簡式審判程
序，茲判決如下：
    主  文
甲○○連續施用第一級毒品，累犯，處有期徒刑壹年貳月；又連
續施用第二級毒品，累犯，處有期徒刑捌月，扣案之第二級毒品
甲基安非他命壹包（毛重零點肆公克）沒收銷燬之。應執行有期
徒刑壹年捌月，扣案之第二級毒品甲基安非他命壹包（毛重零點
肆公克）沒收銷燬之。
    犯罪事實
一、甲○○曾於民國89年間，因施用第1 、2 級毒品案件，經本
    院以89年度訴字第957 號刑事判決分別判處有期徒刑11月、
    6 月，應執行有期徒刑1 年4 月確定；復於90年間，因施用
    第1 、2 級毒品案件，經本院以90年度訴字第1394號刑事判
    決分別判處有期徒刑1 年、7 月，應執行有期徒刑1 年5 月
    確定，經移送接續執行，於92年12月15日因縮短刑期假釋出
    監並付保護管束，復於假釋保護管束期間，經撤銷假釋，應
    執行殘刑有期徒刑8 月30日，於94年6 月12日執行完畢。其
    前於87年間因施用毒品案件，經本院以87年度毒聲字第1290
    號裁定送勒戒處所觀察、勒戒後，認有繼續施用毒品之傾向
    ，經本院以87年度毒聲字第1576號裁定令入戒治處所施以強
    制戒治，並以88年度毒聲字第820 號裁定停止戒治付保護管
    束，復以88年度毒聲字第2027號裁定撤銷停止戒治令入戒治
    處所施以強制戒治，於89年2 月24日強制戒治執行完畢釋放
    ，經臺灣彰化地方法院檢察署檢察官於89年3 月31日以89年
    度戒毒偵字第309 號、第310 號、第311 號為不起訴處分確
    定；復於89年間因施用毒品案件，經本院以89年度毒聲字第
    4141號裁定令入戒治處所施以強制戒治，並以90年度毒聲字
    第1734號裁定停止戒治付保護管束，復以90年度毒聲字第28
    64號裁定撤銷停止戒治令入戒治處所施以強制戒治，於91年
    2 月16日強制戒治執行完畢釋放。詎其不知悔改，明知海洛
    因及甲基安非他命業經公告為毒品危害防制條例第2 條第2
    項所列管之第1 、2 級毒品，不得非法持有、施用，復分別
    基於施用第1 級毒品海洛因、第2 級毒品甲基安非他命之概
    括犯意，於91年2 月16日強制戒治執行完畢釋放後5 年內，
    自94年10月11日下午5 時許起迄同年11月21日下午5 時許止
    ，在其位於彰化縣鹿港鎮○○路○ 段361 巷63號住處內，將
    海洛因摻水以注射針筒注射入體內之方式，平均每日施用1
    次，連續施用第1 級毒品海洛因多次；另自94年9 月底某日
    起迄同年10月11日下午5 時許止，在位於彰化縣鹿港鎮文開
    國小廁所內，將甲基安非他命以玻璃球吸食器隔熱燒烤吸食
    煙霧之方式，平均每3 、4 日施用1 次，連續施用第2 級毒
    品甲基安非他命多次。嗣經警方分別於94年10月12日上午11
    時30分，在位於彰化縣鹿港鎮○○路108 號和興派出所內，
    因甲○○另案警詢中而查獲，並扣得其所有且供施用毒品所
    用之第2 級毒品甲基安非他命1 包（毛重0.4 公克）；於94
    年11月21日晚上7 時42分，在其上揭住處內，因他人檢舉而
    查獲，且分別於94年10月12日下午1 時28分、同年11月21日
    晚上7 時52分採尿送驗後，始知上情。
二、案經彰化縣警察局鹿港分局報請暨臺灣彰化地方法院檢察署
    檢察官自動檢舉偵查起訴及移送併案審理。
    理  由
一、本案被告甲○○所犯係死刑、無期徒刑、最輕本刑為3 年以
    上有期徒刑以外之罪，其於準備程序就前揭被訴事實為有罪
    之陳述，經受命法官告知簡式審判程序之旨，並聽取其與公
    訴人之意見後，本院認無不得或不宜改依簡式審判程序進行
    之處，爰依刑事訴訟法第273 條之1 第1 項、第284 條之1
    ，裁定本案由受命法官獨任進行簡式審判程序，合先敘明。
二、訊據被告對其於上揭時、地分別連續施用第1 級毒品海洛因
    及第2 級毒品甲基安非他命之事實，於本院審理時（參見本
    院95年1 月9 日審判筆錄）均坦承不諱，並有扣案晶體1 包
    ，經以測試試劑檢驗後係第2 級毒品甲基安非他命（毛重0.
    4 公克），此有扣案物品照片2 紙（參見臺灣彰化地方法院
    檢察署94年度毒偵字第5338號偵查卷宗第39頁）附卷可稽。
    另查：
  (一)被告係於94年10月12日下午1 時28分、同年11月21日晚上7
    時52分，經臺灣彰化地方法院檢察署委託警方採集被告尿液
    送驗結果，分別呈嗎啡、甲基安非他命陽性反應；甲基安非
    他命陽性反應，此有彰化縣政府衛生局94年10月31日煙檢字
    第944649號、94年11月28日煙檢字第945081號煙毒尿液檢驗
    成績書各1 紙、尿液代號與真實姓名對照表2 紙（參見臺灣
    彰化地方法院檢察署94年度毒偵字第5338號偵查卷宗第22頁
    、第43頁；94年度毒偵字第6180號偵查卷宗第16頁、第17頁
    ）附卷可稽，足見被告確有施用第1 、2 級毒品海洛因、甲
    基安非他命之事實無訛。
  (二)按海洛因施用入人體後水解還原成嗎啡，再循嗎啡之代謝方
    式排出體外，業據行政院衛生署藥物食品檢驗局73藥檢壹字
    第030221號函說明綦詳，且依醫學臨床實驗及根據英國藥學
    會出版Isolationand Indentification of Drugs一書第293
    頁載明：海洛因經注射入人體後，在體內迅速水解成６Mono
    acetyImorphine，再緩緩繼續水解成嗎啡，然後再循嗎啡之
    代謝方式排出，同書第431 至432 頁並載有：嗎啡經注射入
    人體後，約50% 以上於8 小時內自尿中排出，至24小時排出
    約90% ，但48小時後仍有微量可檢出等語。又甲基安非他命
    經口服投與後，約70% 於24小時內可自尿液中排出，而其尿
    液內含甲基安非他命成分之檢出，與投與甲基安非他命的量
    、個人體質、檢驗儀器之精密度有關，通常採尿化驗是否呈
    陽性反應，應以投與後24小時內所採者為宜，此亦有行政院
    衛生署藥物食品檢驗局（80）藥檢醫字第4529號函可查。是
    參酌前揭報告及施用毒品之成癮性，被告自白於前揭時間分
    別有連續施用第1 、2 級毒品海洛因、甲基安非他命多次之
    犯行等語，核與事實相符，應堪採信。
  (三)另犯毒品危害防制條例第10條施用第1 級、第2 級毒品之罪
    者，檢察官應先聲請法院裁定將被告令送勒戒處所觀察、勒
    戒，經觀察、勒戒後，認有繼續施用毒品傾向者，應由檢察
    官聲請法院裁定將被告令入戒治處所施以強制戒治，且經強
    制戒治執行完畢釋放後，5 年內再犯第10條之罪，檢察官應
    依一般刑事訴訟程序予以起訴論罪科刑，此觀諸毒品危害防
    制條例第20條第1 項、第2 項、第23條第2 項前段規定自明
    。經查，被告前於87年間因施用毒品案件，經本院以87年度
    毒聲字第1290號裁定送勒戒處所觀察、勒戒後，認有繼續施
    用毒品之傾向，經本院以87年度毒聲字第1576號裁定令入戒
    治處所施以強制戒治，並以88年度毒聲字第820 號裁定停止
    戒治付保護管束，復以88年度毒聲字第2027號裁定撤銷停止
    戒治令入戒治處所施以強制戒治，於89年2 月24日強制戒治
    執行完畢釋放，經臺灣彰化地方法院檢察署檢察官於89年3
    月31日以89年度戒毒偵字第309 號、第310 號、第311 號為
    不起訴處分確定；復於89年間因施用毒品案件，經本院以89
    年度毒聲字第4141號裁定令入戒治處所施以強制戒治，並以
    90年度毒聲字第1734號裁定停止戒治付保護管束，復以90年
    度毒聲字第2864號裁定撤銷停止戒治令入戒治處所施以強制
    戒治，於91年2 月16日強制戒治執行完畢釋放等情之事實，
    此有臺灣高等法院被告全國前案紀錄表、臺灣彰化地方法院
    檢察署刑案資料查註紀錄表各1 紙附卷可參。被告前既曾因
    施用毒品案件，經強制戒治後，復因施用毒品，其於前開強
    制戒治執行完畢釋放後5 年內，再犯本案施用毒品罪，依毒
    品危害防制條例第23條第2 項之規定，屬應依法論罪科刑之
    行為，依前開說明，本案被告上開所為，係於91年2 月16日
    強制戒治執行完畢釋放後5 年內，再犯毒品危害防制條例第
    10條第1 、2 項施用第1 、2 級毒品罪，事證明確，被告上
    開犯行洵堪認定。
三、按海洛因、甲基安非他命為毒品危害防制條例第2 條第2 項
    第1 、2 款所明定之第1 、2 級毒品。核被告所為，係犯同
    條例第10條第1 項之施用第1 級毒品罪及同條例第10條第2
    項之施用第2 級毒品罪。被告持有第1 、2 級毒品進而施用
    ，持有之低度行為各為施用之高度行為所吸收，均不另論持
    有毒品之罪。其先後多次施用第1 級毒品海洛因、第2 級毒
    品甲基安非他命，時間緊接，犯罪構成要件相同，顯係基於
    概括犯意為之，依刑法第56條之規定，應各論以一罪，並均
    加重其刑。被告所犯上開二罪，罪名各別，行為互異，應分
    論併罰。另查，被告曾於89年間，因施用第1 、2 級毒品案
    件，經本院以89年度訴字第957 號刑事判決分別判處有期徒
    刑11月、6 月，應執行有期徒刑1 年4 月確定；復於90年間
    ，因施用第1 、2 級毒品案件，經本院以90年度訴字第1394
    號刑事判決分別判處有期徒刑1 年、7 月，應執行有期徒刑
    1 年5 月確定，經移送接續執行，於92年12月15日因縮短刑
    期假釋出監並付保護管束，復於假釋保護管束期間，經撤銷
    假釋，應執行殘刑有期徒刑8 月30日，於94年6 月12日執行
    完畢等情，此有臺灣高等法院被告全國前案紀錄表、臺灣彰
    化地方法院檢察署刑案資料查註紀錄表各1 份存卷可考，其
    於5 年內再犯本案有期徒刑以上之罪，為累犯，應依刑法第
    47條之規定加重其刑，並均遞加之。另併案部分（94年度毒
    偵字第6180號）雖未據起訴，然該部分與公訴人起訴之犯罪
    事實（94年度毒偵字第5338號、第5806號）具有連續犯之裁
    判上一罪關係，應為起訴效力所及，本院自應併予審究。又
    起訴書及併案意旨書雖記載被告自94年9 月底某日起迄同年
    11月2 日止，連續施用第2 級毒品犯行，然業經公訴人於本
    院審理中更正起訴及併案事實為被告自94年9 月底某日起迄
    同年10月11日下午5 時許止，連續施用第2 級毒品多次，附
    此敘明。爰審酌被告前因施用毒品案件，經觀察、勒戒或強
    制戒治執行完畢釋放後，仍未能徹底戒絕毒品，復犯本案施
    用毒品罪且施用毒品之次數頻繁，顯見其無戒毒悔改之意，
    惟念其犯後已坦承犯行，態度良好等一切情狀，各量處如主
    文所示之刑，並定其應執行之刑。
四、至扣案之晶體1 包（毛重0.4 公克），經送驗後係第2 級毒
    品甲基安非他命，已如前述，且該包裝甲基安非他命之塑膠
    袋，業已無法與毒品析離，均屬違禁物，不問是否屬於犯人
    所有與否，均依毒品危害防制條例第18條第1 項前段規定，
    併予宣告沒收銷燬之。又鑑定耗損之毒品，既已滅失，即無
    庸併予宣告沒收銷燬，附此敘明。
據上論斷，應依刑事訴訟法第273 條之1 第1 項、第299 條第1
項前段，毒品危害防制條例第10條第1 項、第2 項、第18條第1
項前段，刑法第11條、第56條、第47條、第51條第5 款，判決如
主文。
本案經檢察官姚玎霖到庭執行職務。
中    華    民    國    95    年    1     月    12    日
                  刑事第一庭    法  官  唐中興
以上正本證明與原本無異。
如不服本判決，應於判決送達後10日內向本院提出上訴狀 (須附
繕本 )。
中    華    民    國    95    年    1     月    12    日
                                書記官  施惠卿
附錄本案判決論罪科刑法條全文：
毒品危害防制條例第10條
施用第1級毒品者，處6月以上5年以下有期徒刑。
施用第2級毒品者，處3年以下有期徒刑。


司法院資訊處製作；財團法人民間司法改革基金會備份。
